【裁判字號】    95,抗,773
【裁判日期】    950929
【裁判案由】    聲請撤銷緩刑
【裁判全文】
臺灣高等法院刑事裁定                   95年度抗字第773號
抗  告  人  臺灣桃園地方法院檢察署檢察官
受  刑  人  甲○○
上列抗告人因聲請受刑人撤銷緩刑案件，不服臺灣桃園地方法院
中華民國95年8月22日裁定（95年度撤緩字第80號），提起抗告
，本院裁定如下：
    主  文
抗告駁回。
    理  由
一、本件聲請意旨略以：受刑人甲○○因犯竊盜案件，前經鈞院
    以92年度桃簡字第91號刑事簡易判決判處有期徒刑9月，緩
    刑4年，並於92年3月24日確定。惟其於緩刑期內即94年10月
    5日更犯竊盜罪，經鈞院於95年4月21日以95年度桃簡字第80
    7號簡易判決判處有期徒刑6月，如易科罰金以300元折算1日
    確定，因而聲請將上述緩刑之宣告，予以撤銷。
二、按刑法關於撤銷緩刑宣告之規定，業於94年2月2日經總統以
    華總一義字第09400014901號令修正公布，並自95年7月1日
    起生效施行（下稱現行刑法）。又刑法施行法第6條之1規定
    ：「於中華民國94年1月7日刑法修正施行前，受緩刑之宣告
    ，94年1月7日修正刑法施行後，仍在緩刑期內者，適用94年
    1月7日修正施行之刑法第75條、第75條之1及第76條規定」
    。是本件受刑人甲○○因竊盜案件，前經原審法院以91年度
    桃簡字第91號判處有期徒刑9月，緩刑4年，於92年3月24日
    確定，有前開刑事判決以及本全國刑案資料查註表各一件附
    卷可稽，又本件受刑人係於94年1月7日刑法修正施行前，即
    92年3月24日受上述緩刑宣告確定，94年1月7日修正刑法施
    行後，其仍在緩刑期內，依刑法施行法第6條之1規定，即應
    適用現行刑法關於撤銷緩刑宣告之規定，合先敘明。
三、次按現行刑法第75條第1項規定：「受緩刑之宣告，而有下
    列情形之一者，撤銷其宣告：一、緩刑期內因故意犯他罪，
    而在緩刑期內受不得易科罰金之有期徒刑以上刑之宣告確定
    者。二、緩刑前因故意犯他罪，而在緩刑期內受不得易科罰
    金之有期徒刑以上刑之宣告確定者。」。本件受刑人於前述
    緩刑期間內即94年10月5日故意犯竊盜罪，嗣經台灣桃園地
    方法院於95年4月21日以95年度桃簡字第807號簡易判決判處
    有期徒刑6月，如易科罰金，以300元折算1日，並於95年6月
    19日確定，有上揭刑事簡易判決在卷足憑，此與前開刑法第
    75條第1項第2款規定「在緩刑期內因故意犯他罪，而在緩刑
    期內受『不得易科罰金』之有期徒刑以上刑之宣告確定者」
    之要件，即有未合。原審因之駁回檢察官之聲請，於法要無
    不合。另查檢察官抗告意旨以原審未審酌其聲請是否符合刑
    法第75條之1第1項所定之要件云云。惟查刑法第75條第1項
    所定之得撤銷緩刑之事由，與同法第75條之1第1項所定之得
    撤銷緩刑之事由，係分別獨立存在；本件檢察官既係依據刑
    法第75條第1項之規定提出聲請（見審檢察官聲請書，附於
    原審卷第2頁），基於當事人進行、不告不理等基本刑事訴
    訟原則，法院自應僅就檢察官之聲請是否符合刑法第75條第
    1項之要件而為審酌，尚不得逕行超越原檢察官聲請之範圍
    ，而另就檢察官之聲請是否符合刑法第75條之1第1項之規定
    予以審酌；況本件檢察官亦未就受刑人是否具刑法第75條之
    1第1項所定之事由提出相關之事證，原審自亦無從審酌。是
    檢察官前述抗告意旨以原審未審酌其聲請是否符合刑法第75
    條之1第1項所定之要件云云，於法要非可採。其執此抗告意
    旨，指摘原裁定不當，求予撤銷改判，為無理由，應予駁回
    其抗告。至本件受刑人是否合於刑法第75條之1第1項所定之
    事由，自應由檢察官另行提出聲請，附此敘明。
據上論斷，應依刑事訴訟法第412條前段，裁定如主文。
中    華    民    國    95    年    9     月    29    日
                  刑事第三庭審判長法  官  許國宏
                                  法  官  楊貴志
                                  法  官  林銓正
以上正本證明與原本無異。
不得再抗告。
                                  書記官  陳玲憶
中    華    民    國    95    年    9     月    29    日


司法院資訊處製作；財團法人民間司法改革基金會備份。
